臺灣臺北地方法院刑事裁定　
110年度聲字第1701號
聲  請  人  臺灣臺北地方檢察署檢察官
受  刑  人  張展翊



上列聲請人因受刑人數罪併罰有二裁判以上，聲請定其應執行之
刑（110年度執聲字第1421號），本院裁定如下：
    主  文
張展翊所犯如附表所示各罪所處之刑，應執行有期徒刑肆年貳月
。
    理  由
一、聲請意旨略以：受刑人張展翊因詐欺案件，先後經法院判處
    如附表所示之刑確定，應依刑法第53條、第51條第5款，定
    其應執行之刑，爰依刑事訴訟法第477條第1項聲請裁定等語
    。
二、按裁判確定前犯數罪者，併合處罰之；數罪併罰，有二裁判
    以上者，依刑法第51條之規定，定其應執行之刑；數罪併罰
    ，分別宣告其罪之刑，宣告多數有期徒刑者，於各刑中之最
    長期以上，各刑合併之刑期以下，定其刑期，但不得逾30年
    ；又依刑法第53條應依同法第51條第5款至第7款之規定，定
    其應執行之刑者，由該案犯罪事實最後判決之法院之檢察官
    ，聲請該法院裁定之，刑法第50條第1項前段、第53條、第5
    1條第5款及刑事訴訟法第477條第1項分別定有明文。次按有
    二裁判以上，經定其執行刑後，又與其他裁判併合而更定其
    執行刑者，前定之執行刑當然失效，仍應以原來宣告之數個
    刑罰計算，而不以當時該數罪所定應執行刑為計算之基準（
    最高法院57年度台抗字第198號裁定參照）；而上開更定之
    應執行刑，不應比前定之應執行刑加計其他裁判所處刑期後
    為重，否則即與法律秩序理念及法律目的之內部界限有違，
    難認適法（最高法院93年度台非字第192號裁定意旨可供參
    考）。
三、經查：
（一）受刑人所犯如附表所示之罪，經判處如附表所載之刑，均
      經確定在案，有各該判決及臺灣高等法院被告前案紀錄表
      在卷可稽。又受刑人所犯如附表編號1至5所示之罪，其判
      決確定日期均為民國109年11月11日，而如附表所示各罪
      ，均係於該判決確定日前為之，且以本院為如附表所示各
      罪犯罪事實最後判決之法院，核與上開規定相符，是聲請
      人向本院聲請定其應執行之刑，應予准許。
（二）至受刑人所犯如附表編號1至6所示之罪，固曾經臺灣高等
      法院臺中分院以110年度聲字第576號裁定定應執行有期徒
      刑3年確定；而如附表編號7至10所示之罪，則曾經本院以
      109年度原訴字第12號、109年度訴字第604號判決定應執
      行有期徒刑2年2月確定，然依上開說明，前定之執行刑當
      然失效，本院自應仍以其各罪宣告刑為基礎，定其執行刑
      。因此，審酌本件外部性、內部性界線，及如附表所示各
      罪均為三人以上共同詐欺取財罪，其犯罪之態樣、手段類
      似，所侵害者為財產法益，而並非具有不可替代性、不可
      回復性的個人法益，責任非難重複程度較高，暨衡以受刑
      人所犯各罪情節、行為人預防需求、整體刑法目的、相關
      刑事政策等情狀，為整體非難評價，定其應執行之刑如主
      文所示。
四、依刑事訴訟法第477條第1項，刑法第53條、第51條第5款，
    裁定如主文。
中　　華　　民　　國　　110 　年　　10　　月　　21　　日
　　　　　　　　　刑事第七庭  法　官　王星富
上正本證明與原本無異。
如不服本裁定，應於裁定送達後5日內向本院提出抗告狀。因疫
情而遲誤不變期間，得向法院聲請回復原狀。
                              書記官  林素霜
中　　華　　民　　國　　110 　年　　10　　月　　22　　日
附表：
編         號  1 （原聲請書附表編號2） 2 （原聲請書附表編號3） 3 （原聲請書附表編號4） 罪         名  三人以上共同詐欺取財罪 三人以上共同詐欺取財罪 三人以上共同詐欺取財罪 宣    告    刑  有期徒刑1年5月 有期徒刑1年2月 有期徒刑1年4月 犯  罪  日  期  108年1月16日至同年月17日 108年1月17日 108年1月17日 偵   查 機    關 臺灣彰化地方檢察署 臺灣彰化地方檢察署 臺灣彰化地方檢察署  案    號 108年度偵字第1192號 108年度偵字第7340號 108年度偵字第5091號 108年度偵字第1192號 108年度偵字第7340號 108年度偵字第5091號 108年度偵字第1192號 108年度偵字第7340號 108年度偵字第5091號 最後   事實審 法    院 臺灣高等法院臺中分院 臺灣高等法院臺中分院 臺灣高等法院臺中分院  案    號 108年度原上訴字第55號 108年度上訴字第2089號 108年度原上訴字第55號 108年度上訴字第2089號 108年度原上訴字第55號 108年度上訴字第2089號  判決日期 109年1月21日 109年1月21日 109年1月21日 確定   判決 法    院 最高法院 最高法院 最高法院  案    號 109年度台上字第5219號 109年度台上字第5220號 109年度台上字第5219號 109年度台上字第5220號 109年度台上字第5219號 109年度台上字第5220號  確定日期 109年11月11日 109年11月11日 109年11月11日 備           註  編號1至6所示之罪，前經臺灣高等法院臺中分院以110年度聲字第576號裁定定應執行有期徒刑3年確定。   

編         號  4 （原聲請書附表編號4） 5 （原聲請書附表編號4） 6 （原聲請書附表編號1） 罪         名  三人以上共同詐欺取財罪 三人以上共同詐欺取財罪 三人以上共同詐欺取財罪 宣    告    刑  有期徒刑1年4月 有期徒刑1年4月 有期徒刑1年2月 犯  罪  日  期  108年1月17日 108年1月17日至同年月18日 108年1月16日 偵   查 機    關 臺灣彰化地方檢察署 臺灣彰化地方檢察署 臺灣彰化地方檢察署  案    號 108年度偵字第1192號 108年度偵字第7340號 108年度偵字第5091號 108年度偵字第1192號 108年度偵字第7340號 108年度偵字第5091號 108年度偵字第1192號 108年度偵字第7340號 108年度偵字第5091號 最後   事實審 法    院 臺灣高等法院臺中分院 臺灣高等法院臺中分院 臺灣彰化地方法院  案    號 108年度原上訴字第55號 108年度上訴字第2089號 108年度原上訴字第55號 108年度上訴字第2089號 108年度原訴字第6號 108年度訴字第611號  判決日期 109年1月21日 109年1月21日 108年8月15日 確定    判決 法    院 最高法院 最高法院 同上  案    號 109年度台上字第5219號 109年度台上字第5220號 109年度台上字第5219號 109年度台上字第5220號 同上  確定日期 109年11月11日 109年11月11日 110年1月13日 （發回更審後撤回上訴） 備           註  編號1至6所示之罪，前經臺灣高等法院臺中分院以110年度聲字第576號裁定定應執行有期徒刑3年確定。   

編         號  7 （原聲請書附表編號5） 8 （原聲請書附表編號6） 9 （原聲請書附表編號8） 罪         名  三人以上共同詐欺取財罪 三人以上共同詐欺取財罪 三人以上共同詐欺取財罪 宣    告    刑  有期徒刑1年3月 有期徒刑1年3月 有期徒刑1年 犯  罪  日  期  108年1月16日 108年1月16日 108年1月16日 偵           查 機    關 臺灣臺北地方檢察署 臺灣臺北地方檢察署 臺灣臺北地方檢察署  案    號 108年度偵字第3465號 108年度偵字第8083號 108年度偵字第8235號 108年度偵字第9224號 108年度偵字第9323號 108年度偵字第10272號 108年度偵字第12113號 108年度偵字第16577號 109年度偵字第5052號 108年度偵字第3465號 108年度偵字第8083號 108年度偵字第8235號 108年度偵字第9224號 108年度偵字第9323號 108年度偵字第10272號 108年度偵字第12113號 108年度偵字第16577號 109年度偵字第5052號 108年度偵字第3465號 108年度偵字第8083號 108年度偵字第8235號 108年度偵字第9224號 108年度偵字第9323號 108年度偵字第10272號 108年度偵字第12113號 108年度偵字第16577號 109年度偵字第5052號 最後   事實審 法    院 臺灣臺北地方法院 臺灣臺北地方法院 臺灣臺北地方法院  案    號 109年度原訴字第12號 109年度訴字第604號 109年度原訴字第12號 109年度訴字第604號 109年度原訴字第12號 109年度訴字第604號  判決日期 110年1月26日 110年1月26日 110年1月26日 確定   判決 法    院 同上 同上 同上  案    號 同上 同上 同上  確定日期 110年3月2日 110年3月2日 110年3月2日 備           註  編號7至10所示之罪，前經本院以109年度原訴字第12號、109年度訴字第604號判決定應執行有期徒刑2年2月確定。   

編         號  10 （原聲請書附表編號7） （以下空白） （以下空白） 罪         名  三人以上共同詐欺取財罪   宣    告    刑  有期徒刑1年3月   犯  罪  日  期  108年1月16日   偵           查 機    關 臺灣臺北地方檢察署    案    號 108年度偵字第3465號 108年度偵字第8083號 108年度偵字第8235號 108年度偵字第9224號 108年度偵字第9323號 108年度偵字第10272號 108年度偵字第12113號 108年度偵字第16577號 109年度偵字第5052號   最後   事實審 法    院 臺灣臺北地方法院    案    號 109年度原訴字第12號 109年度訴字第604號    判決日期 110年1月26日   確定   判決 法    院 同上    案    號 同上    確定日期 110年3月2日   備           註  編號7至10所示之罪，前經本院以109年度原訴字第12號、109年度訴字第604號判決定應執行有期徒刑2年2月確定。